臺灣士林地方法院民事判決
  111年度訴字第170號
原      告  陳碧珠  
被      告  楊俊億    
上列當事人間請求損害賠償事件，原告提起刑事附帶民事訴訟，
經本院刑事庭以110年度附民字第837號裁定移送前來，本院於民
國111年4月20日言詞辯論終結，判決如下：
    主      文
被告應給付原告新臺幣玖拾陸萬元。
訴訟費用由被告負擔。
本判決於原告以新臺幣參拾貳萬元為被告供擔保後，得假執行。
    事實及理由
一、原告主張：被告依真實姓名年籍不詳成年人之指示，於民國
    110年4月7日前往臺北市○○區○○○路0段00號台新商業銀行股
    份有限公司（下稱台新銀行）營業部辦理補發台新銀行帳號
    00000000000000號帳戶（下稱系爭帳戶）存摺、開立網路銀
    行及約定轉帳帳戶服務後，將系爭帳戶之存摺及網路銀行帳
    號、密碼交予該真實姓名年籍不詳之人，容任該人所屬詐欺
    集團成員使用。嗣該詐欺集團成員於同日某時，佯裝為新北
    市刑事大隊員警及檢察官等公務員，致電向伊詐稱：伊涉及
    保險詐欺案件，需配合調查並將存款凍結云云，致伊陷於錯
    誤，依序於同年月9日上午11時37分許及下午1時7分許，依
    序匯款新臺幣（下同）48萬元、48萬元（下合稱系爭款項）
    至系爭帳戶，系爭款項並經轉匯至被告設定之約定帳戶，致
    伊受有96萬元之損害，爰依民法第184條第1項後段規定，請
    求被告負賠償責任等語。並聲明：㈠、被告應給付原告96萬
    元；㈡、願供擔保請准宣告假執行。
二、被告未於言詞辯論到場，亦未提出書狀作何聲明或陳述。
三、本院得心證之理由：
㈠、按因故意或過失，不法侵害他人之權利者，負損害賠償責任
    。故意以背於善良風俗之方法，加損害於他人者亦同；數人
    共同不法侵害他人之權利者，連帶負損害賠償責任。不能知
    其中孰為加害人者亦同，民法第184條第1項、第185條第1項
    分別定有明文。又所謂共同侵權行為，係指數人共同不法對
    於同一之損害，與以條件或原因之行為。加害人於共同侵害
    權利之目的範圍內，各自分擔實行行為之一部，而互相利用
    他人之行為，以達其目的者，仍不失為共同侵權行為人，而
    應對於全部所發生之結果，連帶負損害賠償責任（最高法院
    78年度台上字第2479號判決意旨參照）。
㈡、經查：
  ⒈原告主張於前揭時間，受詐欺集團成員詐欺，匯款系爭款項
    至系爭帳戶，並經轉匯至被告設定之約定帳戶，及被告於11
    0年4月7日前往臺北市○○區○○○路0段00號台新銀行營業部，
    辦理系爭帳戶存摺補發及開立網路銀行、約定轉帳帳戶服務
    等情，業據原告提出國內匯款申請書、郵政跨行匯款申請書
    、偽造之台北地檢署監管科收據9紙等為憑【見臺灣士林地
    方檢察署（下稱士林地檢署）110年度偵字第19700號卷（下
    稱偵卷）第379、381、397至413頁】，並有台新銀行110年5
    月21日台新作文字第11012662號函檢附系爭帳戶之往來明細
    、台新銀行110年10月25日台新作文字第11021403號函檢附
    系爭帳戶之帳戶基本資料、各項變更/掛失申請書、網路銀
    行服務申請書、約定帳戶申請書可稽（見偵卷第49、50頁、
    士林地檢署110年度偵緝字第1089號卷第137至151頁），且
    為被告於刑事案件審理中所不爭執（見本院110年度金訴字
    第409號卷第43頁）；再被告因上開事實，經臺灣高等法院
    於111年4月7日判決處有期徒刑5月，併科罰金2萬元在案等
    情，有該判決可考（見本院卷第44至48頁），是上開事實堪
    予認定。
  ⒉再衡諸被告於110年4月7日辦理系爭帳戶存摺補發及開立網路
    銀行、約定轉帳帳戶服務後，系爭帳戶旋即遭詐騙集團使用
    ，且系爭款項匯入系爭帳戶後，經轉匯至被告設定之約定帳
    戶，已如前述，若非被告已同意提供系爭帳戶予詐欺集團成
    員使用，其當無預先設定詐欺集團收款帳號為系爭帳戶之約
    定轉帳帳戶，以供詐欺集團利用系爭帳戶轉匯款項之理，堪
    認系爭帳戶之存摺、網路銀行帳號及密碼確為被告提供予詐
    欺集團成員使用無訛。又一般民眾申請金融存款帳戶，並無
    任何特殊資格限制，若非有供作詐欺或其他不法目的使用之
    需求，實無向他人借用金融機構帳戶作為不明用途使用或流
    通之必要，且詐欺集團以使用他人帳戶資料作為詐欺或轉帳
    人頭帳戶，業經政府機關廣為宣導，被告於案發時已年滿43
    歲，具正常智識能力及社會經驗，對此自難諉為不知，惟被
    告仍擅將系爭帳戶交付予他人使用，而與該詐欺集團成員相
    互分工利用他人之行為，詐欺原告匯出系爭款項至系爭帳戶
    ，各行為與原告所受損害間有相當因果關係，被告自應與該
    詐欺集團成員就全部發生之結果，連帶負損害賠償責任。是
    原告依首揭規定，請求被告賠償所受損害96萬元，即屬有據
    。
四、綜上所述，原告依民法第184條第1項後段規定，請求被告給
    付96萬元，為有理由，應予准許。
五、原告陳明願供擔保，聲請宣告假執行，經核與規定相符，爰
    酌定相當擔保金額宣告之。
六、本件事證已臻明確，原告所提其餘攻防方法及證據，經本院
    審酌後，核與本件判決結果不生影響，爰不一一論述，附此
    敘明。
七、訴訟費用負擔之依據：民事訴訟法第78條。
中　　華　　民　　國　　111 　年　　 5　　月　　11　　日
                  民事第一庭  法  官  黃筠雅
以上正本係照原本作成。
如對本判決上訴，應於判決送達後20日內向本院提出上訴狀，若
委任律師提起上訴者，應一併繳納上訴審裁判費，否則本院得不
命補正逕行駁回上訴。
中　　華　　民　　國　　111 　年　　5 　　月　　13　　日
                              書記官  陳芝箖